

JOSELYN **SILVA**

UX DESIGNER

CONTACTO

O Chorrillos, Lima

928042365

isilvaux@gmail.com

in Joselyn Silva Ortiz

HABILIDADES

Trabajo en equipo

Comunicación

Empatía

Perserverancia

Iniciativa

HERRAMIENTAS

Figma	•	•	•	•	
Invision	•	•	•		
Zeplin	•	•	•		
Sketch	•	•			
Maze	•	•	•		
HTML	•	•	•	•	
CSS	•	•	•		
JS	•	•	•		



SOBRE MI

Diseñadora UX y técnica en computación e informática, apasionada por crear productos y servicios digitales que impacten y generen emociones, creando así experiencias significativas y a la vez, funcionales.

Considero ser una persona curiosa, perseverante y autodidacta; me gusta aportar y compartir mis conocimientos y experiencia con mi equipo.



EDUCACIÓN

> ISIL JULIO 2019 - AGOSTO 2019

Curso de Especialización en Service Design

> LABORATORIA

MAYO 2018 - NOVIEMBRE 2018

Bootcamp intensivo de 6 meses con especialización en UX Designer

> INSTITUTO SUPERIOR LIBERTADOR

ENERO 2015 - MAYO 2018

Técnico en Computación e Informática



EXPERIENCIA

> UX UI DESIGNER

FEB 2019 - ACTUALIDAD

CALEIDOS

- Realización de research a través de entrevistas, benchmarking, hallazgos y detección de insights.
- Asumí la responsabilidad de la ideación, creación de flujos de usuario y desarrollo de mockups mediante la interacción con los usuarios directos.
- Diseño de interfaces web en versiones desktop y mobile.
- Maquetación responsive HTML5 / CSS / Javascript.

> UX DESIGNER

AGO 2018 - ENE 2019

AMABLE

Pasantía realizada a tráves de Laboratoria donde se realizó el diseño de interfaces e interacciones para plataformas web y mobile. Aplicando diferentes herramientas de metodologías ágiles con participación en reuniones y entregas puntuales.

> ASISTENTE DE SISTEMAS

FEB 2016 - FEB 2018

INSTITUCIÓN EDUCATIVA SANTA MARIA DE MATELLINI

Encargada del Laboratorio de innovación, cumpliendo con diferentes tareas específicas:

- Asistencia y soporte académico.
- Mantenimiento de los equipos de cómputo.
- Manejo de logística del laboratorio.
- Soporte al personal docente y tutores de la institución